【裁判字號】    99,台上,2783
【裁判日期】    990506
【裁判案由】    偽造文書
【裁判全文】
最高法院刑事判決            九十九年度台上字第二七八三號
上  訴  人  甲○○
上列上訴人因偽造文書案件，不服台灣高等法院台中分院中華民
國九十九年三月十日第二審判決（九十九年度上訴字第一二五號
，起訴案號：台灣台中地方法院檢察署九十八年度偵字第一六０
四三號），提起上訴，本院判決如下：
    主  文
上訴駁回。
    理  由
按刑事訴訟法第三百七十七條規定，上訴於第三審法院，非以判
決違背法令為理由，不得為之。是提起第三審上訴，應以原判決
違背法令為理由，係屬法定要件。如果上訴理由書狀並未依據卷
內訴訟資料，具體指摘原判決不適用何種法則或如何適用不當，
或所指摘原判決違法情事，顯與法律規定得為第三審上訴理由之
違法情形，不相適合時，均應認其上訴為違背法律上之程式，予
以駁回。本件原判決撤銷第一審之科刑判決，改判仍依想像競合
犯、刑法修正前牽連犯關係，從一重論處上訴人甲○○共同行使
偽造公文書，足以生損害於公眾及他人罪刑，已詳敘認定犯罪事
實所憑之證據及其認定之理由，對於上訴人辯稱無偽造所載建物
及土地所有權狀云云，如何不足採信，亦已依據卷內資料，詳予
指駁，從形式上觀察，無足以影響判決結果之違法情形存在。而
證據之取捨及事實之認定，為事實審法院之職權，苟其判斷無違
經驗法則或論理法則，即不能任意指為違法。原判決依憑上訴人
於第一審供承有改造系爭土地所有權狀之供詞，參酌卷內其他證
據調查之結果，綜合判斷，認上訴人確有如其事實欄所載之偽造
建物及土地所有權狀犯行，已詳敘其取捨證據及認定事實之心證
理由，所為論斷，無違經驗法則及論理法則，不能任意指為違法
；原判決併已敘明上訴人以所有權人賴培爐之新建物及土地所有
權狀正本為底稿，塗改所有權人欄為乙○○名義，連同其上「臺
中市中山地政事務所印」之公印文，以整張彩色影印複製之方式
接續完成改造所有權人為乙○○之建物及土地所權狀之公文書，
所為除變更文書本質外，併具創設性，該當偽造公文書構成要件
之理由稽詳，論以偽造公文書之罪，無適用法則不當之違法。上
訴意旨，對於原判決究竟如何違背法令，並未依據卷內資料為具
體之指摘，徒執陳詞，而為否認犯罪之事實爭辯，並對原審採證
認事之職權行使，任意爭執，難謂已符合首揭法定上訴要件，其
該部分之上訴為不合法律上之程式，應予駁回。上訴人牽連犯背
信罪部分，原判決係依刑法第三百四十二條第一項論處，核屬刑
事訴訟法第三百七十六條第五款之案件，上揭偽造文書部分之上
訴既不合法，自無從就該牽連之輕罪併為實體上審理，依刑事訴
訟法第三百七十六條規定，此部分既經第二審判決，自不得上訴
於第三審法院，上訴人復提起上訴，顯非適法，應併予駁回。
據上論結，應依刑事訴訟法第三百九十五條前段，判決如主文。
中    華    民    國  九十九  年    五    月    六    日
                      最高法院刑事第十一庭
                          審判長法官  洪  佳  濱
                                法官  韓  金  秀
                                法官  段  景  榕
                                法官  周  煙  平
                                法官  陳  世  雄
本件正本證明與原本無異
                                      書  記  官
中    華    民    國  九十九  年    五    月   十二   日
                                                      K

司法院資訊處製作；財團法人民間司法改革基金會備份。
